臺灣新竹地方法院刑事判決
108年度易字第624號
公  訴  人  臺灣新竹地方檢察署檢察官
被      告  呂紹甫


選任辯護人  廖年盛律師
上列被告因詐欺案件，經檢察官提起公訴（106年度偵字第12644
號），本院判決如下︰
    主  文
呂紹甫共同犯詐欺取財罪，處有期徒刑肆年。又共同犯詐欺取財
罪，處有期徒刑壹年捌月。又共同犯詐欺取財罪，處有期徒刑壹
年拾月。應執行有期徒刑柒年。未扣案犯罪所得美元伍拾肆萬柒
仟陸佰陸拾壹元沒收，於全部或一部不能沒收或不宜執行沒收時
，追徵其價額。
    事  實
一、呂紹甫於民國95年2月22日起至104年8月14日止，擔任明泰
    科技股份有限公司（址設新竹市○○○○○區○○○路0號，英文名
    稱：Alpha Networks Inc.，下稱明泰公司）法務室資深經
    理，為明泰公司法務部門最高主管，負責明泰公司合約及法
    律文件之審閱、訴訟進行、專利權申請及爭議處理、請領律
    師服務費用等業務；蔣楚明為大陸地區人民，原係任職大陸
    地區上海市金馬律師事務所（下稱金馬律師事務所）之律師
    ，與呂紹甫為熟識友人。呂紹甫見明泰公司未要求其於請領
    律師服務費用時，需檢附案件相關書面資料，認有可乘之機
    ，竟與蔣楚明共同意圖為自己不法之所有，基於詐欺取財之
    犯意聯絡，先由曾任職金馬律師事務所而與明泰公司有過業
    務往來之蔣楚明，於100年1月間某日，向英屬維京群島（Br
    itish Virgin Islands，簡稱BVI）申請設立紙上公司ALPHA
     IMAGE LIMITED（通訊地址：大陸地區上海市○○路0000弄00
    號101室，下稱ALPHA IMAGE公司），並向香港上海匯豐銀行
    有限公司（The Hongkong and Shanghai Banking Corporat
    ion Limited，簡稱HSBC）申設帳號000000000000號帳戶（
    下稱香港匯豐銀行帳戶）；再由呂紹甫出面向明泰公司法務
    室行政助理劉芙攸及財務會計部門人員宣稱ALPHA IMAGE公
    司係任職金馬律師事務所之蔣楚明律師為節稅目的設立之境
    外公司，其律師費用均改匯入上開香港匯豐銀行帳戶等語，
    並指示不知情之劉芙攸填寫匯款帳號登記卡及供應商新增基
    本資料表，嗣經明泰公司財務會計部門審核通過，由不知情
    之財務會計部門資深管理師陳明芳將ALPHA IMAGE公司建檔
    為明泰公司之供應商。迨ALPHA IMAGE公司取代金馬律師事
    務所成為明泰公司法律專業服務之供應商後，呂紹甫即與蔣
    楚明，分別為下列行為：
  ㈠呂紹甫、蔣楚明均明知蔣楚明並未就附表一所示之合約審閱
    、法院訴訟、專利侵權、專利爭議及企業併購等案件提供法
    律服務予明泰公司，呂紹甫於附表一所示時間，接續向明泰
    公司佯稱附表一所示案件為蔣楚明處理，而需支付法律服務
    費用後，即持蔣楚明所開立ALPHA IMAGE公司發票，並指示
    不知情之劉芙攸在明泰公司請購申請系統登錄附表一所示案
    件業由蔣楚明提供律師服務並已結案，向明泰公司請領附表
    一所示金額之法律服務費用，致明泰公司誤以為蔣楚明確有
    提供附表一所示案件之法律專業服務，而將附表一所示款項
    如數匯入上開ALPHA IMAGE公司設於香港匯豐銀行帳戶內。
  ㈡呂紹甫、蔣楚明均明知明泰公司並未有附表二所示之專利申
    覆（Re-examination）案件，呂紹甫於附表二所示時間，接
    續向明泰公司佯稱附表二所示案件為蔣楚明處理，而需支付
    法律服務費用後，即持蔣楚明開立ALPHA IMAGE公司發票，
    由呂紹甫轉交並指示不知情之劉芙攸在明泰公司請購申請系
    統登錄附表二所示案件業由蔣楚明提供法律服務並已結案，
    向明泰公司請領附表二所示金額之法律服務費用，致明泰公
    司誤以為蔣楚明確有提供附表二所示案件之法律專業服務，
    而將附表二所示款項如數匯入上開ALPHA IMAGE公司設於香
    港匯豐銀行帳戶內。
  ㈢明泰公司前於98年間，與美國Phoebe Micro Inc.（下稱Phoe
    be公司）因貨款爭議而在美國加州法院爭訟，雙方於99年9
    月23日達成和解，約定由Phoebe公司支付明泰公司美金230
    萬元之和解金，Phoebe公司依雙方和解協議，陸續將和解金
    款項匯至明泰公司帳戶。惟呂紹甫與蔣楚明均明知蔣楚明未
    就該和解案件提供法律服務，呂紹甫竟於102年11月19日，
    寄發電子郵件予明泰公司委任之美國Ardent Law Group,PC
    （下稱Ardent律師事務所）律師Hubert H. Kuo（下稱Huber
    t），在信中表示：希望Phoebe公司將到期之和解金美金113
    萬4397元，先匯入Hubert任職之上開事務所帳戶等語，又於
    同年11月22日，以電子郵件告知律師Hubert有關ALPHA IMAG
    E公司設於香港匯豐銀行帳戶之匯款資訊，並將上開ALPHA I
    MAGE公司帳戶資訊提供予Phoebe公司人員Peter Lui，佯稱
    上開帳戶係明泰公司財務主管提供之受款帳戶，致律師Hube
    rt、Phoebe公司人員Peter Lui均不疑有他而陷於錯誤，而
    由Phoebe公司匯款至上開ALPHA IMAGE公司帳戶，惟因帳戶
    資訊不完整而匯款失敗；呂紹甫又於102年12月5日寄發電子
    郵件予Peter Lui，要求將上開和解金先匯至Ardent律師事
    務所，再轉匯至上開ALPHA IMAGE公司帳戶，嗣Ardent律師
    事務所於102年12月5日收到Phoebe公司匯入之美元113萬439
    7元，誤以為上開ALPHA IMAGE公司帳戶即為明泰公司之銀行
    帳戶，隨即於同年月9日，如數將款項匯入ALPHA IMAGE公司
    設於香港匯豐銀行帳戶內，呂紹甫與蔣楚明以此方式詐得Ph
    oebe公司原應支付明泰公司之和解金美元113萬4397元後，
    再由蔣楚明於102年12月13日，自上開ALPHA IMAGE公司帳戶
    匯款美金106萬4332元至明泰公司設於兆豐國際商業銀行竹
    科新安分行帳號00000000000號帳戶內。嗣呂紹甫於104年8
    月14日自明泰公司離職後，明泰公司清查Phoebe公司和解金
    之收付款紀錄，發現存有美元7萬65元之差額（即Phoebe公
    司支付和解金美元113萬4397元，與明泰公司收到和解金美
    元106萬4332元，兩者間之差額）後，經調閱呂紹甫在上開
    期間與律師Hubert、Phoebe公司相關人員間往來之電子郵件
    ，始悉上情。
二、案經明泰科技股份有限公司訴由臺灣新竹地方檢察署檢察官
    偵查後起訴。
    理  由
壹、證據能力：
一、按被告以外之人於審判外之言詞或書面陳述，除法律有規定
    者外，不得作為證據。被告以外之人於審判外之陳述，雖不
    符刑事訴訟法第159條之1至第159條之4之規定，而經當事人
    於審判程序同意作為證據，法院審酌該言詞陳述或書面陳述
    作成時之情況，認為適當者，亦得為證據，刑事訴訟法第15
    9條第1項、第159條之5第1項分別定有明文。查本件判決所
    引證據屬傳聞證據部分，被告呂紹甫及其辯護人就上開傳聞
    證據，於本院準備程序中均同意具證據能力（見本院卷㈠第7
    1頁），而本院審酌該等傳聞證據作成時之情況，並無違法
    取證及證明力過低之瑕疵，亦認以之作為證據為適當，依前
    揭規定說明，自得為證據。
二、本件其餘非供述證據，被告及其辯護人並未於本院言詞辯論
    終結前表示無證據能力，復查其取得過程亦無何明顯瑕疵，
    而認均具證據能力。
貳、實體部分：
一、認定犯罪事實所憑之證據及理由：
　　訊據被告呂紹甫固坦承於95年2月22日起至104年8月14日擔
    任明泰公司之法務室資深經理，且有指示證人即明泰公司法
    務室職員劉芙攸填寫匯款帳號登記卡及供應商新增基本資料
    表，嗣經明泰公司財務會計部門審核通過，由不知情之財務
    會計部門資深管理師陳明芳將ALPHA IMAGE公司建檔為明泰
    公司之供應商，並有為事實欄一㈠㈡㈢之客觀行為，惟矢口否
    認有何詐欺犯行，並辯稱：事實欄一㈠㈡即附表一、二所示之
    案件均係真實存在，並且由蔣楚明處理，其中各該案件中牽
    涉到大陸地區以外的部分，因為是透過蔣楚明去找尋配合的
    律師，所以當然要給付蔣楚明報酬；而事實欄一㈢部分，明
    泰公司與Phoebe公司的和解，是為了節省律師費，才透過蔣
    楚明去委任美國當地的中國籍律師處理，明泰公司必需支付
    7萬美金的服務費給蔣楚明，所以後來和解金才會先匯到香
    港匯豐銀行帳戶，由蔣楚明扣除7萬美金的服務費，才把餘
    款匯給明泰公司云云；經查：
　㈠被告於95年2月22日起至104年8月14日擔任明泰公司之法務室
    資深經理，且有為事實欄一㈠㈡㈢之客觀行為乙節，為被告所
    是認（見本院卷㈠第67頁至第69頁），此外，復有明泰科技
    股份有限公司職務移交清冊-目錄、明泰科技股份有限公司
    支付蔣楚明律師費用暨請款明細表、ALPHA IMAGE LIMETED
    之匯款帳號登記卡、發票及匯款水單等資料、明泰科技股份
    有限公司法務室組織及異動履歷、人事安排公告及財會暨管
    理中心公告、明泰科技股份有限公司費用報支單、明泰科技
    股份有限公司附表一所示案件明細列表、明泰科技股份有限
    公司附表二所示案件明細列表、USPTO查詢紀錄、ALPHA IMA
    GE公司如附表二所示之請款發票、明泰公司如附表二所示之
    請購單及賣出外匯水單、明泰科技公司起訴美國Phoebe公司
    之起訴文件、明泰科技公司與美國Phoebe公司之和解文件、
    102年12月5日匯款電文、102年12月9日之美國大通銀行匯款
    電文、明泰公司之兆豐國際商業銀行102年12月13日購入外
    匯水單及手續收入收據、呂紹甫與律師Hubert、Phoebe公司
    相關人員間往返之電子郵件及明泰科技股份有限公司附表一
    所示案件明細列表、ALPHA IMAGE公司如附表一所示之請款
    發票、明泰公司如附表一所示之請購單及賣出外匯水單等件
    在卷可佐（見他字卷㈠第9頁、第26頁至第42頁、第58頁，他
    字卷㈢第14頁至第17頁、第66頁至第69頁、第70頁至第137頁
    ，偵字卷㈠第34頁至第111頁、第116頁至第143頁，偵字卷㈡
    第3頁至第323頁），此部事實可堪認定。
  ㈡被告以上開情詞置辯，是本件所應審究者厥為共犯蔣楚明有
    無就事實欄一㈠即附表一及事實欄一㈢所示案件為明泰公司提
    供法律法務及事實欄一㈡即附表二所示案件是否存在，經查
    ：
　　⒈就事實欄一㈠即附表一所示案件部分：
　　　證人即明泰公司前管理中心副總經理劉茂松於本院審理中
      結證稱：100年到104年之間，我擔任明泰公司管理中心的
      主管，職稱是副總經理，我當時主管的部門有財務、會計
      、總務、IT和法務，法務部門負責處理訴訟和法律相關的
      業務，法務部門有一位負責專利的同事，因為科技公司專
      利事情相對較多，專利爭議部分通常是客戶那邊轉到業務
      單位，業務單位再轉給法務部門做後續處理，明泰公司有
      與外部律師合作，蔣楚明律師主要是處理中國方面的事務
      ，我記憶中明泰公司跟一間韓國的公司有過貨款爭議，但
      我現在已經不記得該韓國公司的名稱，我知道Delta Netw
      orks這家公司，我猜是台達電的子公司達創，當時明泰公
      司有跟達創談併購，在談合併的過程中，法務部門還沒有
      介入，也沒有委託律師介入，當時達創公司有來明泰公司
      作實地查核，但只是一般的查帳，主要是在資產品質、應
      收帳款、存貨及公司管理制度；明泰公司對加拿大北方電
      訊公司有債權，但北方電訊已經破產，進入破產管理，後
      來這個債權就是由北方電訊破產管理人的債權管理公司在
      管理，該債權管理公司會跟明泰公司法務部門回報，這件
      事情，也沒有再委託律師處理；在我任職期間，我是沒聽
      過Platina的投資案，我也沒聽過明泰公司有要去美國併
      購公司或者是去美國上市的計畫等語（見本院卷㈠第187頁
      至第193頁，第195頁至第196頁）；證人即時任明泰公司
      董事長之李中旺於本院審理中結證稱：呂紹甫是我擔任明
      泰公司董事長期間晉用的法務主管，在呂紹甫任職期間，
      明泰公司並沒有發生過專利賠償的事情，達創公司確實有
      跟明泰公司談合併，當時達創是從香港地區下市，變成台
      達電百分之百持有的子公司，然後切割出來跟明泰合併，
      當時明泰跟達創各自的業務都會有對接，達創有派人去明
      泰在美國的分公司盤點庫存、應收帳款、現金，因為達創
      要決定購買明泰的價格，但明泰公司沒有派人去達創位在
      香港及大陸地區的工廠作DD，這整個併購流程中，還不需
      要委請大陸地區的律師出面；明泰公司確實在美國與一些
      公司有專利糾紛，但這部分會委託加州的律師來處理，因
      為明泰公司在美國加州有分公司；明泰和友訊公司關聯很
      密切，明泰是有協助友訊處理專利問題，但件數不多，因
      為明泰是代工廠不是品牌廠，基本上只是把產品組裝，如
      果過程中有產生專利爭議，明泰會請品牌廠一起來分擔，
      但大部分是由品牌廠自己解決；明泰公司也曾經要併購一
      家大陸在美國上市的Cobra公司，但還在談判的階段就破
      局了，明泰只是想透過持有Cobra公司的大部分股份進入
      美國市場，明泰公司自己沒有想到美國上市，也沒有要讓
      Cobra公司下市；明泰公司原本是要投資一家美國的新創
      公司Platina，明泰公司本來是幫該公司製造交換器，但
      後來該公司缺資金，最後就變成單純由明泰公司借款給Pl
      atina，我不敢說這件案子有沒有找律師協助，但如果有
      ，也是找臺灣的律師；至於北方電訊，就是明泰公司對北
      方電訊有應收帳款，但北方電訊突然倒閉，後來這個債權
      就是交給破產管理公司去處理等語（見本院卷㈡第119頁、
      第121頁至第123頁、第129頁、第131頁至第132頁、第134
      頁至第135頁、第137頁至第142頁）。是依證人李中旺、
      劉茂松二人上開證言，可知明泰公司與達創公司及Corbra
      公司之合併案部分，被告所職掌之法務部門尚未參與，而
      明泰公司並未計畫赴美國資本市場上市或透過併購使任何
      美國公司下市；明泰公司投資Platina公司部分，係由臺
      灣律師協助處理；明泰公司對加拿大北方電訊公司破產案
      部分，則由破產管理公司處理；明泰公司因客戶使用產品
      所生的專利糾紛，雖會協助客戶，但仍由客戶處理；各該
      地區的訴訟，則是委請各該地區的律師處理，而共犯蔣楚
      明則為大陸地區律師。衡諸證人劉茂松、李中旺斯時均為
      明泰公司之高階主管，且證人李中旺更為明泰公司之董事
      長，渠等對於明泰公司經營之方向、模式及策略自較被告
      清楚，是渠等二人上開證述，要屬可信，循此脈絡觀之，
      附表一編號12、61、62、69、70、71中所示與合併案有關
      之事務，難認與被告所職掌之法務部門有何關聯，附表一
      編號35所示明泰公司對北方電訊之債權，既已由破產管理
      公司處理，難認需由共犯蔣楚明出面處理，至附表一編號
      94所示之Platina公司投資案，則係由臺灣律師處理，更
      與共犯蔣楚明無涉；至附表一其餘個案，除附表一編號9
      為大陸地區案件外，其餘類型為明泰公司之客戶因使用明
      泰公司產品涉及侵害專利權、明泰公司自身遭控侵害專利
      權及其餘跨國訴訟，然各該案件，均未涉及大陸地區，而
      明泰公司就跨國案件，均委託在地國律師處理，已據證人
      劉茂松、李中旺證述如前，況證人即明泰公司專利人員董
      允瑩於本院審理中就明泰公司客戶
　　　Softbank、WD、TrendNet、Iomega、D-Link、Extreme、
　　　Spansion、I-O DATA、Fujitsu、居易等公司之專利糾紛
      ，並未委託共犯蔣楚明，而係其自行處理後，再將分析結
      果轉交給被告乙節證述明確（見本院院卷㈡第64頁至第71
      頁），實難想像僅為大陸地區律師之共犯蔣楚明，可多方
      面提供明泰公司各國法律服務甚且可替明泰公司分析客戶
      之專利糾紛；至附表一編號9案件部分，該案件係東莞友
      訊公司遭刁士峰提起民事訴訟求償，然東莞友訊公司之訴
      訟代理人為羅勇，並非共犯蔣楚明，有該判決在卷可佐（
      見本院刑事陳報㈡狀卷第13頁），亦難認共犯蔣楚明有就
      該等案件為明泰公司提供何等法律服務，綜上，就附表一
      所示案件，均難認共犯蔣楚明有為明泰公司提供法律服務
      。
　　⒉就事實欄一㈡所示案件部分：
      證人董允瑩於檢察事務官詢問時證稱：明泰公司刑事陳報
      ㈢狀附表三（即附表二）所示的案件，我都沒有處理過，
      備註中出現的專利申覆案號經我上網查詢，也沒有這些案
      件存在，因為我上網查詢並沒有申覆紀錄，就算有申覆紀
      錄，也不是明泰公司，至於專利編號雖然存在，我印象中
      是有爭議，但最後沒有提出申覆，我印象中蔣楚明律師並
      沒有處理非大陸地區的智慧財產權爭議，如果是美國的專
      利訴訟，明泰公司會去找美國的律師，因為公司都有長期
      配合的律師等語（見偵字卷㈠第15頁）；嗣於本院審理中
      結證稱：他字卷㈢第70頁以下的表格是我整理出來的，我
      是去USPTO上面查詢，發現並沒有表格上所列的Re-examin
      ation，這樣是代表有專利案件，但沒有被申覆，我印象
      中這裡面有幾件是有專利爭議，但沒被申覆，也就是說有
      可能是有專利爭議，但該爭議並沒有進入申覆程序，我記
      憶中，關於專利的申請、爭議或申覆，都沒有委託大陸地
      區的律師或金馬律師事務所處理，我只有在處理著作權的
      爭議，有去大陸地區找蔣楚明律師，美國部分專利的案件
      ，我沒有印象找過蔣楚明律師，美國專利案件，我會去找
      一位Justin律師等語（見本院卷㈡第57頁至第60頁）。是
      依證人董允瑩上開證言，可知其以附表二各編號所示之專
      利案件，經由其前往USPTO系統內以專利號碼查詢，皆查
      無申覆紀錄，且亦有USPTO查詢畫面列印在卷可佐（見他
      字卷㈡第74頁至第82頁），堪認證人董允瑩上開所述附表
      二各編號所示專利申覆案件皆不存在乙節應屬實在，再觀
      諸附表二各編號由共犯蔣楚明所開立之發票，各該發票上
      均有記載「Re-examination」即專利申覆之字樣，有各該
      發票在卷可佐（見他字卷㈢第71頁、第83頁、第91頁、第9
      9頁、第115頁、第123頁、第131頁），則附表二各編號所
      示各該專利爭議之申覆案件不存在，被告確仍執共犯蔣楚
      明所開立如上之發票向明泰公司請款，足認被告係虛構附
      表二專利申覆案件存在，而向明泰公司請款。
　  ⒊就事實欄一㈢所示案件部分：
　　　被告於102年11月19日，寄發電子郵件予明泰公司委任之
      美國Ardent律師事務所律師Hubert，希望Phoebe公司將到
      期之和解金美元113萬4397元，先匯入Hubert任職之上開
      事務所帳戶等語，又於同年11月22日，以電子郵件告知律
      師Hubert有關ALPHA IMAGE公司設於香港匯豐銀行帳戶之
      匯款資訊等情，有各該電子郵件在卷可佐（見偵字卷㈠第8
      1頁至第84頁），嗣本件匯款至ALPHA IMAGE公司設於香港
      匯豐銀行帳戶後，被告於103年11月30日再度寄發電子郵
      件予明泰公司本案之委任律師Hubert，要求Phoebe公司將
      和解金給付完畢，Phoebe公司之律師則於104年1月2日寄
      發電子郵件予明泰公司之委任律師Hubert，質疑為何Phoe
      be公司要將和解金匯入與Phoebe公司無商業往來之ALPHA 
      IMAGE公司，並且要求提供明泰公司之帳戶等情，亦有該
      電子郵件在卷可佐（見偵字卷㈠第120頁至第123頁），則
      依上開電子郵件觀之，足認Phoebe公司對於和解金匯入AL
      PHA IMAGE公司之帳戶存有疑問，且被告就該和解金給付
      之對口對象，始終為明泰公司所委任之律師Hubert，而非
      共犯蔣楚明，則共犯蔣楚明是否有就此部分和解金之追討
      提出法律服務，已非無疑，且本案明泰公司於98年間與Ph
      oebe公司訴訟期間，亦有委任美國律師Hubert處理，而該
      律師亦有向明泰公司請款乙節，有明泰公司98年8月11日
      之請購明細表暨後付之發票及相關憑據在卷可佐（見本院
      刑事陳報㈡狀卷第83頁至第102頁），顯見明泰公司就與Ph
      oebe公司之訴訟爭議期間，本即有委任Hubert處理訴訟，
      則明泰公司就後續委任Hubert處理Phoebe公司和解金給付
      部分，實無另外再透過共犯蔣楚明介入處理之可能性存在
      ，從而，亦難認共犯蔣楚明有為明泰公司就事實欄一㈢所
      示案件，提供法律服務。
　　⒋綜上，可認事實欄一㈠（即附表一）及事實欄一㈢所示案件
      ，共犯蔣楚明均未提供法律服務，而事實欄一㈡（即附表
      二）所示案件，則自始不存在發票上所載之專利申覆案件
      ，而被告既虛構共犯蔣楚明就事實欄一㈠（即附表一）提
      供法律服務及共犯蔣楚明處理事實欄一㈡（即附表二）所
      示不存在之專利申覆案件為由，向明泰公司請領費用，另
      就事實欄一㈢所示案件部分，亦以共犯蔣楚明有提供法律
      服務為由，而使Phoebe公司及Hubert律師將本應匯給明泰
      公司之款項匯入ALPHA IMAGE公司之香港匯豐銀行帳戶內
      ，被告所為，自屬對明泰公司及Phoebe公司及Hubert律師
      施用詐術無訛，從而，被告上開所為自該當詐欺取財罪之
      構成要件，而應構成詐欺取財罪無訛。
  ㈢按意思之聯絡並不限於事前有所謀議，即僅於行為當時有共
    同犯意之聯絡者，亦屬之，且其表示之方法，亦不以明示通
    謀為必要，即相互間有默示之合致，亦無不可；共同正犯間
    ，非僅就其自己實施之行為負其責任，並在犯意聯絡之範圍
    內，對於他共同正犯所實施之行為，亦應共同負責；共同實
    施犯罪行為之人，在合同意思範圍以內，各自分擔犯罪行為
    之一部，相互利用他人之行為，以達其犯罪之目的者，即應
    對於全部所發生之結果，共同負責；即共同正犯，只須具有
    犯意聯絡及行為分擔，而不問犯罪動機起於何人，亦不問每
    一階段犯行，均應論以共同正犯，此有最高法院32年上字第
    1905號、73年台上字第2364號判例及最高法院90年度台上字
    第5353號、第3205號刑事判決、93年度台上字第1033號刑事
    判決要旨足資參照。經查，本案被告虛構共犯蔣楚明就事實
    欄一㈠（即附表一）提供法律服務及共犯蔣楚明處理事實欄
    一㈡（即附表二）所示不存在之專利申覆案件為由，向明泰
    公司請領費用，另就事實欄一㈢所示案件部分，亦以共犯蔣
    楚明有提供法律服務為由，而使Phoebe公司及Hubert律師將
    本應匯給明泰公司之款項匯入ALPHA IMAGE公司之香港匯豐
    銀行帳戶內等情，已據本院認定如前，且共犯蔣楚明所掌控
    ALPHA IMAGE公司之香港匯豐銀行帳戶，於100年12月2日起
    至107年4月13日，共計匯款21筆，合計美元54萬7,661.37元
    入被告之帳戶內等情，有中央銀行外匯局107年5月24日台央
    外捌字第1070020112號函暨所附之國外匯款人匯入交易資料
    歸戶彙總表及明細在卷可佐（見偵字卷㈢第3頁、第12頁至第
    13頁），可認共犯蔣楚明自明泰公司領取附表一、二所示金
    額及扣留Phoebe公司之和解金美元7萬元後，陸續有將其中
    之美元54萬7,661.37元匯回給被告，被告雖辯稱此為與共犯
    蔣楚明間之私人借貸及委託共犯蔣楚明之投資，然美元54萬
    7,661.37元即便以目前匯率換算，數額亦有新臺幣1,538萬9
    ,284餘元，數額非微，且被告始終未能提出該筆金額係其與
    共犯蔣楚明間私人借貸及投資之相關證據以資佐證，是應認
    該美元54萬7,661.37元實係共犯蔣楚明分配與被告之犯罪所
    得，從而，被告先虛構共犯蔣楚明提供法律服務之事在前，
    後自共犯蔣楚明處取得相當之金額，足認被告與共犯蔣楚明
    間就上開詐欺取財犯行間，具犯意聯絡及行為分擔甚明。
　㈣至明泰公司於105年5月19日及105年6月21日兩度函請共犯蔣
    楚明提供附表一、二所示案件之工作紀錄以供明泰公司查核
    ，然共犯蔣楚明於105年6月24日僅以電子郵件向明泰公司之
    稽核人員表示ALPHA IMAGE公司確有對明泰公司提供法律服
    務，且均經明泰公司之人員確認，然並未提出相關工作紀錄
    與明泰公司等情，有明泰公司105年5月19日明稽字第16005
    號函、105年6月21日明稽字第16006號函及電子郵件在卷可
    佐（見他字卷㈠第11頁至第22頁、第44頁至第45頁），則共
    犯蔣楚明對於明泰公司之要求，僅泛稱有對明泰公司提供法
    律服務，然未提供相關工作成果與明泰公司稽核，苟共犯蔣
    楚明確有相關工作成果，豈會毫無留存，則共犯蔣楚明上開
    回應之電子郵件內容真實性實有疑義，不足作為被告有利之
    認定。
  ㈤被告雖辯稱：各該案件都是真實存在，且蔣楚明均有提供服
    務云云；惟查，事實欄一㈠（即附表一）及事實欄一㈢所示案
    件，共犯蔣楚明均未提供法律服務，而事實欄一㈡（即附表
    二）所示案件，則自始不存在發票上所載之專利申覆案件等
    情，已據本院認定如前，被告雖提出蔣楚明就羅勇律師及附
    表一編號12、61、62達創合併案件之往來電子郵件，然各該
    電子郵件中，共犯蔣楚明均係表明其為上海金馬律師事務所
    之律師，且就提及羅勇律師電子郵件之時間點為102年4月10
    日，提及併購案之電子郵件時間點為100年8月18日，有各該
    電子郵件在卷可佐（見本院卷㈡第211頁至第213頁），然本
    件附表一編號8所示案件中，請款日期為100年5月30日，而
    所示刁士鋒案件之判決日期為100年4月11日，有請款發票及
    該案判決書在卷可佐（見偵字卷㈡第31頁，本院刑事陳報㈡狀
    卷第13頁至第19頁），而被告所提出共犯蔣楚明提及羅勇之
    電子郵件日期則為102年4月10日，交互參照，難認蔣楚明可
    於100年4、5月間即預見其在未來之102年4月10日會仲介羅
    勇律師回溯於100年間，為明泰公司提供法律服務；又就達
    創合併案，被告於100年8月22日、同年9月19日均檢附金馬
    律師事務所律師蔣楚明出差之行程單、金馬律師事務所之費
    用報銷清單、發票、收據向明泰公司請領相關費用，有明泰
    公司請款單暨後附單據在卷可佐（見本院刑事陳報㈠狀卷第2
    91頁至第300頁、303頁至第309頁），顯見明泰公司已就達
    創合併案給付相關費用與斯時共犯蔣楚明仍在職之金馬律師
    事務所，況共犯蔣楚明提及併購案電子郵件之時間點為100
    年8月18日，且於信中表明為金馬律師事務所律師，亦見前
    述，足見明泰公司已就併購案給付相關費用與所委任之金馬
    律師事務所，被告復行以ALPHA IMAGE公司之名義，再度就
    同一事件向明泰公司請款，難認無詐欺之犯行，綜上，被告
    上開所辯，實不足採，亦徵其係刻意提出上開電子郵件意圖
    混淆本院之判斷。
  ㈥辯護人雖為被告利益辯護稱：明泰公司為跨國經營企業，需
    要各國之法律服務，而蔣楚明律師為英國某大學法律碩士，
    對於各國律師有所熟識，故可介紹各國之律師與呂紹甫，免
    除呂紹甫尋找律師之困難，且呂紹甫請款均係依照明泰公司
    流程處理，明泰公司亦已撥款，豈能事後再行主張遭詐欺，
    另專利爭議案件無工作底稿，係為後續專利訴訟中，遭美國
    法院發現明泰公司已於內部研析中，自認侵權，故未有工作
    底稿等語。惟查，本案共犯蔣楚明自始即未就事實欄一㈠㈡㈢
    所示案件提供法律服務與明泰公司，已據本院認定如前，且
    明泰公司係在遭被告及共犯蔣楚明共同施詐術之情況下，始
    行匯款至由共犯蔣楚明所掌控ALPHA IMAGE公司設在香港匯
    豐銀行之帳戶，亦如前述，辯護人徒以上開毫無證據之臆測
    之詞置辯，顯屬空談，自不足採。
　㈦至被告及辯護人均請求傳喚證人即被告主管張文賢到庭，以
　　證明被告就附表一、二請款時未提出工作底稿，但明泰公司
    仍核發款項乙節，惟查，本案被告係虛構共犯蔣楚明處理附
    表一所示案件及虛構附表二所示專利申覆而向明泰公司請款
    乙節，已據本院調查認定如前，是傳喚證人張文賢到庭，核
    無必要性，本院自不予傳喚。
  ㈧綜上，本案事證已臻明確，被告犯行堪以認定，應依法論科
    。　　
二、論罪科刑：
  ㈠按行為後法律有變更者，適用行為時之法律。但行為後之法
    律有利於行為人者，適用最有利於行為人之法律，刑法第2 
    條第1 項前段定有明文。查被告呂紹甫如事實欄一㈢行為後
    ，刑法第339 條第1 項業於103 年6 月18日經總統公布修正
    ，而於同年6 月20日生效施行，修正前刑法第339 條第1 項
    規定：「意圖為自己或第三人不法之所有，以詐術使人將本
    人或第三人之物交付者，處5 年以下有期徒刑、拘役或科或
    併科1 千元以下罰金。」；修正後刑法第339 條第1 項則規
    定：「意圖為自己或第三人不法之所有，以詐術使人將本人
    或第三人之物交付者，處5 年以下有期徒刑、拘役或科或併
    科50萬元以下罰金。」，修正後刑法第339 條第1 項，將法
    定刑提高為「5年以下有期徒刑、拘役或科或併科50萬元以
    下罰金」，經比較新、舊法律，修正後刑法第339 條第1 項
    並無較有利於被告之情形，依刑法第2 條第1 項前段規定，
    自應適用被告行為時即103 年6 月18日修正前刑法第339 條
    第1 項之規定。
  ㈡核被告如事實欄一㈠㈡所為，均係犯刑法第339條第1項之詐欺
    取財罪；如事實欄一㈢所為，則係犯103年6月18日修正前刑
    法第339條第1項之詐欺取財罪。被告就如事實欄一㈠㈡犯行部
    分（即附表一、二部分），各係向告訴人明泰公司佯稱由共
    犯蔣楚明處理案件（即附表一）及由共犯蔣楚明處理不存在
    之專利申覆案件（即附表二）而先後於附表一、二所示時間
    向告訴人明泰公司詐取財物之行為，係於密切接近時間及同
    地實施，侵害同一之法益，各行為之獨立性極為薄弱，依一
    般社會健全觀念，在時間差距上，難以強行分開，各應視為
    數個舉動之接續施行，合於包括之一行為予以評價，各為接
    續犯，各應論以一罪。被告就事實欄一㈠㈡之犯行，利用不知
    情之明泰公司員工劉芙攸、陳明芳遂行其犯行，間接正犯。
    又被告與共犯蔣楚明間就事實欄一㈠㈡㈢之犯行，具犯意聯絡
    及行為分擔，已如前述，應論以共同正犯。被告上開3次詐
    欺取財犯行，犯意各別，行為互殊，應與分論併罰。
　㈢爰以行為人之責任為基礎，審酌被告身為告訴人明泰公司之
    法務主管，不思以正當方法獲取金錢，明知共犯蔣楚明未處
    理附表一及事實欄一㈢所示案件，且事實上不存在附表二所
    示專利申覆案件，竟誆騙告訴人明泰公司核撥如附表一、二
    所示款項，甚且誆騙Phoebe公司及Hubert律師將Phoebe公司
    應給付與告訴人明泰公司之和解金匯入共犯蔣楚明所掌控之
    香港匯豐銀行帳戶內，濫用告訴人明泰公司對被告之信賴，
    漠視法紀且不尊重他人財產權；而被告犯後猶飾詞否認，且
    提出不相關之電子郵件以圖混淆法院認定事實，犯後態度至
    為惡劣，兼衡被告之犯罪所得非微，於本院審理時自陳其為
    碩士畢業之智識程度，目前與母親同住，且在大陸地區結婚
    ，育有一子，目前待業之家庭經濟生活狀況（見本院卷㈡第1
    78頁），暨其犯罪目的、動機、手段及告訴人明泰公司所受
    損害等一切情狀，分別量處如主文所示之刑，並定其應執行
    之刑如主文所示。
　㈣沒收：
　　⒈按關於沒收規定，刑法於104年12月30日修正公布第2條第
      2項、第38條、第40條，增訂第38條之1、第38條之2、第
      38條之3、第40條之2條文及第5章之1章名，並自105年7月
      1日施行。修正後刑法第2條第2項規定「沒收、非拘束人
      身自由之保安處分適用裁判時之法律」，而修正後刑法第
      2條第2項之規定，乃係關於沒收新舊法比較適用之準據法
      ，於105年7月1日後，關於沒收，即應逕依修正後刑法第2
      條第2項規定，適用裁判時之法律，合先敘明。 
    ⒉次按犯罪所得，屬於犯罪行為人者，沒收之；於全部或一
      部不能沒收或不宜執行沒收時，追徵其價額，刑法第38條
      之1第1項、第3項分別定有明文。經查，本案被告可支配
      處分之犯罪所得為美元54萬7,661.37元，已據本院認定如
      前，且被告尚未返還告訴人明泰公司，揆諸上開規定，自
      應依刑法第38條之1第1項、第3項宣告沒收，於全部或一
      部不能沒收時，追徵其價額（元以下不計）。
據上論斷，依刑事訴訟法第299 條前段，判決如主文。
本案經檢察官陳玉華起訴，檢察官黃嘉慧、孫立婷到庭執行務。
中　　華　　民　　國　　110 　年　　1 　　月　　13　　日
                  刑事第七庭  審判長  法　官　陳麗芬
　　　　　　　　　                    法  官  郭哲宏
　　　　　　　　　                    法  官  華澹寧
以上正本證明與原本無異。　　　　　　　　　
如不服本判決應於收受判決後20日內向本院提出上訴書狀，並應
敘述具體理由。其未敘述上訴理由者，應於上訴期間屆滿後20日
內向本院補提理由書(均須按他造當事人之人數附繕本)「切勿逕
送上級法院」。
中　　華　　民　　國　　110 　年　　1 　　月　　13　　日
                                      書記官  吳羽君
附錄本案論罪科刑法條全文：
103年6月18日修正前第339條第1項
意圖為自己或第三人不法之所有，以詐術使人將本人或第三人之
物交付者，處 5 年以下有期徒刑、拘役或科或併科 1 千元以下
罰金。 
刑法第339條第1項
意圖為自己或第三人不法之所有，以詐術使人將本人或第三人之
物交付者，處5年以下有期徒刑、拘役或科或併科50萬元以下罰
金。
附表一：
編號 發票日期 發票編號 發票金額 （美金） 折合台幣 請購單號 商品說明 告訴狀單據索引 1 100/01/02  42,000 （港幣） 155,484 PUZ0000000000 Witness Fee RegardingScrap Materials No.2 2 100/01/02  24,000 （港幣） 88,848 PUZ0000000000 Legal Opinion about Responsibilities of  Legal Representative of Company in Japan No.3 3 100/01/02  50,000 （港幣） 185,100 PUZ0000000000 Legal service for  settling disputes  concerning USD 90,000 payments No.4 4 100/02/15  24,000 （港幣） 90,936 PUZ0000000000 日本專利研判-Wilan控告日商SBB專利侵權 No.5 5 100/02/15  24,000 （港幣） 90,936 PUZ0000000000 日本專利研判-Intel-Link控告日商SBB專利侵權 No.6 6 100/04/13  10,000 289,750 PUZ0000000000 韓國ALTech訴訟案件第一期律師服務費 No.9 7 100/05/17  10,000 286,000 PUZ0000000000 韓國ALTech訴訟案件結案服務費 No.12 8 100/05/18  10,000 286,150 PUZ0000000000 韓國ALTech訴訟案件結案服務費 No.13 9 100/05/30  3,100 88,707 PUZ0000000000 刁士鋒名譽權糾紛二審案件律師服務費 No.14 10 100/06/21  12,000 346,080 PUZ0000000000 Reedsmith Protective Order Review for  Atheros Patent Issue No.15 11 100/09/01  10,000 301,800 PUZ0000000000 IOMEGA專利爭議服務費 No.18 12 100/10/08  26,000 780,780 PUZ0000000000 對于Delta Networks開曼群島部分提供審慎調查服務 No.19 13 101/01/03 AIL.58012.02 15,000 448,350 PUZ0000000000 Powerline for WD and Trendnet Licensing  Programm Legal  Service Fee No.20 14 101/01/03 AIL.58012.03 6,000 179,340 PUZ0000000000 Powerline Infringement Research Legal Service for WD and Trendnet No.21 15 101/01/18 AIL.58012.08 8,000 236,240 PUZ0000000000 PUZ0000000000 Preparation,drafting  and attend to court  for the subpoena to Alpha on Richtek case No.22 16 101/02/01 AIL.58012.16 1,400 41,300 PUZ0000000000 Notary Public Servicefor Alpha Networks  (Hong Kong) Limited No.23 17 101/02/01 AIL.58012.17 700 20,650 PUZ0000000000 Reimbursed Expenses  of Notary Public  Service for Alpha  Networks (Hong Kong) Limited No.24 18 101/02/02 AIL.58012.18 10,000 295,000 PUZ0000000000 Chrimar Patent Study for Avaya No.26 19 101/03/27 AIL.58012.107 12,000 353,280 PUZ0000000000 Study the US patent  regarding of the  300Mbps 11n Wi-Fi AP + 500Mbps PLC in wallplug housing No.28 20 101/04/25 AIL.58012.181 12,000 353,400 PUZ0000000000 Non-infringement  Research the Patent  Portfolio of ROVI  about RealTek Chipset Design No.29 21 101/04/25 AIL.58012.182 14,000 412,300 PUZ0000000000 Non-infringement Research the Patent  Portfolio of USEI  about RealTek Chipset Design for TrendNet No.30 22 101/05/10 AIL.58012.196 12,000 357,720 PUZ0000000000 Non-infringement Preparation for RDC  patent No.31 23 101/06/19 AIL.58012.222 12,000 359,160 PUZ0000000000 Study and report for  the non-infringement  of US patent 0000000  of D-Link No.32 24 101/06/19 AIL.58012.221 12,000 361,560 PUZ0000000000 Study and report for  the non-infringement  of US patent 0000000  of D-Link No.33 25 101/07/18 AIL.58012.253 12,000 359,760 PUZ0000000000 Litigation of Iomega  at San Diego court(1) No.34 26 101/08/14 AIL.58012.291 12,000 351,000 PUZ0000000000 US Patent 0000000 No.38 27 101/08/14 AIL.58012.292 12,000 351,000 PUZ0000000000 US Patent 0000000 No.39 28 101/10/04 AIL.58012.332 6,000 175,020 PUZ0000000000 Counter claim for  D-Link Systems on the assistance analysis report of WILAN  patent No.40 29 101/10/04 AIL.58012.331 8,000 233,360 PUZ0000000000 D-Link Systems Inc.  law suit in regards  of ReefEdge Networks Patent. Providing  non-infringement and study reports. No.41 30 101/11/30 AIL.58012.356 3,150 91,287 PUZ0000000000 US POE patent pool  research No.42 31 102/01/02 AIL.58013.002 8,050 233,048 PUZ0000000000 TrendNet litigation assistance No.43 32 102/01/02 AIL.58013.001 8,050 233,048 PUZ0000000000 Chrimar suits Alpha  for the patent  infringement No.44 33 102/01/02 AIL.58013.003 8,050 233,048 PUZ0000000000 Lantiq patent non- infringement report No.45 34 102/02/27 AIL.58013.023 10,500 311,220 PUZ0000000000 First response to  TrendNet for the Portorico  infringement issue No.47 35 102/02/27 AIL.58013.021 AIL.58013.022 6,600 195,955 PUZ0000000000 Japanese Attorney  reconfirm statement  of Alpha for MTK answer； Nortel British Court  of Bankruptey filing requirements No.48 36 102/03/27 AIL.58013.058 4,550 135,772 PUZ0000000000 HK Chuang-Mao warning  letter and court  order No.49 37 102/03/27 AIL.58013.057 10,050 299,892 PUZ0000000000 D-Link legal opinion  on USEI No.50 38 102/03/27 AIL.58013.056 10,050 299,892 PUZ0000000000 Chrimar litigation  1st response No.51 39 102/03/27 AIL-58013.058 4,550 135,363 PUZ0000000000 HK Chuang-Mao warningletter and court  order No.52 40 102/03/27 AIL-58013.057 10,050 298,988 PUZ0000000000 D-Link legal opinion  on USEI No.53 41 102/03/27 AIL-58013.056 10,050 298,988 PUZ0000000000 Chrimar litigation  1st response No.54 42 102/04/10 AIL-00000-000 12,050 358,488 PUZ0000000000 Filing objection  claim to IP case  No.0000000,No.0000000,and No.0000000 No.56 43 102/08/15 AIL.58013.132 10,050 298,988 PUZ0000000000 Patent Infringement  Analysis No.59 44 102/08/15 AIL.58013.133 6,050 179,988 PUZ0000000000 HALO Patent Report(1) No.60 45 102/09/16 AIL.58013.155 12,000 354,120 PUZ0000000000 US Patent 0000000  claim chart study and  research No.62 46 102/10/17 AIL.58013.175 8,050 236,429 PUZ0000000000 Spansion 0000000 patent claim chart report. No.63 47 102/10/17 AIL.58013.176 8,050 236,429 PUZ0000000000 Spansion 0000000 patent claim chart report. No.64 48 102/11/05 AIL.58013.188 3,340 98,630 PUZ0000000000 Investigation report  regarding ALTech  Limited and Mr. Kim JeongRyeol No.65 49 102/11/05 AIL.58013.192 1,675 49,463 PUZ0000000000 Trade secret  infringement research report No.67 50 102/12/08 AIL.58013.220 20,050 593,480 PUZ0000000000 Countingency service  fee of Phoebemicro  payment 1st No.71 No.72 51 103/01/07 AIL.58014.003 8,050 242,144 PUZ0000000000 Thomson Licensing  Patent dispute and  Patent portfolio 1st study No.73 52 103/01/07 AIL.58014.004 6,050 181,984 PUZ0000000000 D-Link Mactronix  patent dispute study No.74 53 103/01/07 AIL.58014.006 4,050 121,824 PUZ0000000000 Response to Alpha  Patent File to USPTO No.75 54 103/01/07 AIL.58014.005 6,050 181,984 PUZ0000000000 TrendNet CSMA/CD  patent infringement  study No.76 55 103/02/05 AIL.58013.220 20,050 606,212 D027300 Countingency service  fee of Phoebemicro  payment 1st No.79 56 103/02/17 AIL.58014.039 6,050 182,952 PUZ0000000000 USPTO patent  prosecution response No.84 57 103/02/24 AIL.58014.045 6,550 198,059 PUZ0000000000 ITC requirement for  documentation  preparation and  verification (1) No.85 58 103/02/24 AIL.58014.046 6,550 198,059 PUZ0000000000 ITC requirement for  documentation  preparation and  verification (2) No.86 59 103/04/02 AIL.58014.074 5,050 151,955 PUZ0000000000 THOMAS licensing  program response (1) No.92 60 103/04/21 AIL.58014.080 4,050 121,946 PUZ0000000000 Drafting Collection  notice to Netgem for  payment No.93 61 103/04/30 AIL.58014.086 4,050 121,824 PUZ0000000000 併購程序 No.96 62 103/04/30 AIL.58014.087 2,550 76,704 PUZ0000000000 DMS D.D.專案合約審閱 No.97 63 103/05/19 AIL.58014.106 3,050 91,287 PUZ0000000000 Sisvel專利侵權回覆 No.100 64 103/05/19 AIL.58014.104 4,050 121,217 PUZ0000000000 回覆ITC專利陳述 No.101 65 103/05/19 AIL.58014.105 4,050 121,217 PUZ0000000000 居易專利侵權研讀 No.102 66 103/05/19 AIL.58014.103 4,050 121,217 PUZ0000000000 專利爭議答覆書/客戶Trend No.103 67 103/05/29 AIL.58014.130 2,550 76,373 PUZ0000000000 NetGem貨款爭議證據法國認證(1) No.104 68 103/05/29 AIL.58014.131 1,550 46,423 PUZ0000000000 NetGem貨款爭議證據法國認證(2) No.105 69 103/05/29 AIL.58014.132 2,050 61,398 PUZ0000000000 美國併購程序及應辦事項清單 No.106 70 103/05/29 AIL.58014.133 2,050 61,398 PUZ0000000000 美國上市公司下市程序及應辦事項說明 No.107 71 103/05/29 AIL.58014.134 2,550 76,373 PUZ0000000000 DMS/Corbra合約檢視 No.108 72 103/06/16 AIL.58014.156 2,550 76,322 PUZ0000000000 USPT 0000000之非侵權報告 (1) No.111 73 103/06/16 AIL.58014.155 2,550 76,322 PUZ0000000000 USPT 0000000 B2之非侵權報告 (1) No.112 74 103/07/22 AIL.58014.196 4,050 121,176 PUZ0000000000 非侵權報告- USPT 0000000 (0) No.117 75 103/07/22 AIL.58014.195 4,050 121,176 PUZ0000000000 非侵權報告- USPT 0000000 B2 (1) No.118 76 103/09/09 AIL.58014.280 4,050 122,715 PUZ0000000000 Netgem證據公證費 No.124 77 103/09/09 AIL.58014.279 4,050 122,715 PUZ0000000000 USPT 0000000專利侵權分析 (2) No.125 78 103/09/09 AIL.58014.278 4,050 122,715 PUZ0000000000 USPT 0000000 B2專利侵權分析 (2) No.126 79 103/09/19 AIL.58014.302 10,050 304,515 PUZ0000000000 NETGEM法院訴訟費 (1) No.128 80 103/09/29 AIL.58014.327 6,050 183,315 PUZ0000000000 USPT 0000000非侵權報告 (1) No.133 81 103/09/29 AIL.58014.328 6,050 183,315 PUZ0000000000 USPT RE40521非侵權報告 (1) No.134 82 103/09/29 AIL.58014.329 6,050 183,315 PUZ0000000000 USPT 0000000非侵權報告 (1) No.135 83 103/11/12 AIL.58014.461 6,050 186,159 PUZ0000000000 專利侵權分析報告- USPTO 0000000 (0) No.140 84 103/11/12 AIL.58014.462 6,050 186,159 PUZ0000000000 專利侵權分析報告- USPTO 0000000 (0) No.141 85 103/11/12 AIL.58014.463 6,050 186,159 PUZ0000000000 專利侵權分析報告- USPTO 0000000 (0) No.142 86 103/11/27 AIL.58014.496 6,050 191,967 PUZ0000000000 杜比稽核報告 No.144 87 103/11/27 AIL.58014.495 6,050 191,967 PUZ0000000000 杜比合約Review No.145 88 104/01/13 AIL.58015.012 7,050 222,710 PUZ0000000000 SONY控告IO-DATA專利侵權專利分析 No.151 89 104/01/13 AIL.58015.013 7,050 222,710 PUZ0000000000 SISVEL控告TRENDNET侵權專利分析 No.152 90 104/01/21 AIL.58015.024 10,050 317,480 PUZ0000000000 Netgem-專家證人費 No.154 91 104/03/11 AIL.58015.054 3,050 96,197 PUZ0000000000 杜比合約Review No.157 92 104/04/16 AIL.58015.071 8,050 250,033 PUZ0000000000 多媒體BU的友訊專利爭議 No.161 93 104/04/16 AIL.58015.070 8,050 250,033 PUZ0000000000 多媒體BU的友訊專利爭議 No.162 94 104/05/12 AIL.58015.104 2,050 62,341 PUZ0000000000 Platina投資股權合約及法令審閱 No.163 95 104/05/12 AIL.58015.103 8,050 244,801 PUZ0000000000 友訊專利非侵權報告(法院用)-USPTO 0000000 No.164 96 104/06/04 AIL.58015.136 8,050 250,033 PUZ0000000000 無線BU之專利無效 (USPTO 0000000)-結案 No.166 97 104/06/04 AIL.58015.137 8,050 250,033 PUZ0000000000 無線BU之專利非侵權報告-Spansion on D-Link product (USPTO 0000000) No.168 98 104/06/04 AIL.58015.138 8,050 250,033 PUZ0000000000 無線BU之專利非侵權報告-on D-Link USA (USPTO 0000000) No.169 99 104/06/17 AIL.58015.171 8,050 248,423 PUZ0000000000 客戶D-Link STB被主張侵權核駁確認不侵權(結案) No.171 100 104/06/17 AIL.58015.174 8,050 248,423 PUZ0000000000 明泰被舉發switch侵權非侵權報告(結案) No.172 101 104/06/17 AIL.58015.172 8,050 248,423 PUZ0000000000 客戶Fujitsu被權利人Gardium主張侵權確認不侵權(結案) No.174 102 104/06/17 AIL.58015.175 8,050 248,423 PUZ0000000000 switch專利非侵權報告(結案) No.175 103 104/06/17 AIL.58015.166 8,050 247,699 PUZ0000000000 Spansion主張明泰非侵權報告(結案) No.176 104 104/06/17 AIL.58015.167 8,050 247,699 PUZ0000000000 友訊無線路由器非侵權報告(結案) No.177 105 104/06/17 AIL.58015.169 8,050 247,699 PUZ0000000000 反訴Innovation主張明泰無線路由器侵權(結案) No.179 金額合計   164,000 （港幣） ＋ 743,965 （美金） 22,927,282    

附表二：
編號 發票日期 發票編號 發票金額 （美金） 折合台幣 請購單號 商品說明 單據索引 1 102/04/10 AIL.58013.070 10,050 298,988 PUZ0000000000 Re-examination ofprosecution of IP case No.0000000 and No.0000000 No.55 2 104/03/11 AIL.58015.053 4,050 127,737 PUZ0000000000 專利申覆-專利號 0000000 No.158 3 104/03/11 AIL.58015.052 4,050 127,737 PUZ0000000000 專利申覆-專利號 0000000 No.159 4 104/05/12 AIL.58015.102 8,050 244,801 PUZ0000000000 友訊專利非侵權報告(法院用)-專利證號0000000 No.165 5 104/06/04 AIL.58015.135 8,050 250,033 PUZ0000000000 無線BU之專利申覆(專利編號0000000)-結案 No.167 6 104/06/17 AIL.58015.173 8,050 248,423 PUZ0000000000 客戶居易專利爭議核駁侵權人(結案) No.173 7 104/06/17 AIL.58015.170 8,050 247,699 PUZ0000000000 舉發並駁回友訊無線路由器侵權之訴(結案) No.178 金額合計   50,350 1,545,418